【裁判字號】    99,上訴,956
【裁判日期】    991221
【裁判案由】    妨害自由等
【裁判全文】
臺灣高等法院臺南分院刑事判決         99年度上訴字第956號
上  訴  人  臺灣臺南地方法院檢察署檢察官
上  訴  人
即  被  告  蔣春益
上  訴  人
即  被  告  吳俊宏
上  訴  人
即  被  告  胡祐榜
被      告  鄭福吉
被      告  吳建平
被      告  李虔安
上列上訴人因被告等妨害自由等案件，不服臺灣臺南地方法院99
年度訴字第94號中華民國99年8月25日第一審判決（起訴案號：
臺灣臺南地方法院檢察署98年度偵字第11183號、第11404號、第
12120號），提起上訴，本院判決如下：
    主  文
原判決關於蔣春益、吳俊宏、胡祐榜共同剝奪他人行動自由罪刑
部分，均撤銷。
蔣春益、吳俊宏、胡祐榜共同犯剝奪他人行動自由罪，蔣春益處
有期徒刑捌月，吳俊宏累犯，處有期徒刑玖月，胡祐榜處有期徒
刑捌月。
其他上訴駁回。
    事  實
一、蔣春益於民國83年間因違反懲治盜匪條例案件，經本院以85
    年度上重訴字第237號判處有期徒刑15年確定而入監執行，
    嗣於93年1月20日假釋出監並付保護管束，預計至98年10月
    3日假釋期滿（於本件案發時仍在假釋付保護管束期間）；
    吳俊宏於96年間因犯傷害、妨害自由等罪，經原審法院98年
    度簡字第495號，分別判處有期徒刑3月、5月，減為有期徒
    刑1月又15日（就傷害部分）、2月又15日（就妨害自由部分
    ），並定應執行刑有期徒刑3月確定，於98年4月30日易科罰
    金執行完畢。
二、鄭福吉（綽號「蟾蜍」）與胡祐榜二人，知悉蔣春益（綽號
    「大目仔」）與張譽瀚（綽號「舒服」）因前有怨隙，蔣春
    益亟於要求張譽瀚出面理論，卻始終不得要領，復得知孫詠
    倫（綽號「孫仔」）、許浩文（綽號「浩呆」）係與張譽瀚
    熟識之友人，可由其二人探知張譽瀚之下落。鄭福吉、胡祐
    榜與林冠偉（綽號「金光」）及其他不詳姓名年籍之成年男
    性數人（此時不包括蔣春益、吳俊宏），共同基於妨害自由
    之犯意聯絡，於98年5月7日22時許，分別駕駛二輛自小客車
    ，並經由綽號「金光」之林冠偉，以償還許浩文欠款為由，
    邀約許浩文在臺南市安平區○○○街與永華九街口之「維納
    斯釣蝦場」見面。許浩文不疑有他依約前往，卻遭鄭福吉、
    胡祐榜及其他不詳姓名年籍之成年男性強押上車，坐在自小
    客車後座中間位置，並由胡祐榜壓低許浩文頭部，且以不詳
    之物將許浩文眼睛矇住，許浩文雙手雙腳並遭不詳之物綁住
    ，除逼問張譽瀚在何處外，另要求許浩文通知孫詠倫在臺南
    市安平區「安平豆花店」前等候。孫詠倫經許浩文電話聯絡
    依約在「安平豆花店」前等候時，亦遭鄭福吉及其他不詳姓
    名年籍男性強壓至同一台自小客車後座，換由不詳姓名年籍
    成年男性坐在後座中間位置，徒手強壓坐在兩側之許浩文、
    孫詠倫頭部，而孫詠倫之眼睛亦遭不詳之物矇住。嗣鄭福吉
    、胡祐榜及其他不詳姓名年籍成年男性，將許浩文、孫詠倫
    載到一處不詳廢棄工廠內後，再由鄭福吉電請吳俊宏、蔣春
    益到場。
三、嗣吳俊宏、蔣春益先後到場後，竟與鄭福吉、胡祐榜及其他
    不詳姓名年籍之成年男性，共同基於妨害自由之犯意聯絡，
    逼問許浩文、孫詠倫以查知張譽瀚之所在，且不讓其二人離
    開廢棄工廠（鄭福吉、胡祐榜係繼續其上開妨害自由之犯意
    共犯之）。惟許浩文、孫詠倫仍不願說出張譽瀚之下落，期
    間蔣春益並持電擊棒，鄭福吉、吳俊宏及胡祐榜則持棍棒，
    另其他不詳姓名年籍成年男性則持刀，毆打傷害許浩文、孫
    詠倫，以迫使許浩文、孫詠倫供出張譽瀚所在，期間長達約
    二小時，致許浩文、孫詠倫受有傷害（傷害部分業經許浩文
    、孫詠倫撤回告訴，已經原判決另諭知公訴不受理判決確定
    ），以此非法方法剝奪許浩文、孫詠倫之行動自由。期間蔣
    春益更持許浩文使用之0000000000號行動電話，撥打張譽瀚
    使用之0000000000號行動電話，向張譽瀚質問何以對其開槍
    、並告知許浩文等人在其手上及是否要將人帶回等情。嗣經
    不詳姓名友人與鄭福吉等人交涉後，蔣春益、鄭福吉、吳俊
    宏、胡祐榜等人始同意該交涉之人帶回許浩文、孫詠倫，而
    將許浩文之手腳解開，取下矇住許浩文、孫詠倫眼睛之物。
    後因張譽瀚另涉違反槍砲彈藥刀械管制條例罪嫌（業經另案
    不起訴處分確定），經警方執行通訊監察中發現，始循線查
    知上情（鄭福吉部分經原審判處有期徒刑拾月，檢察官及鄭
    福吉就此部分均未上訴，已確定，此部分不在本院審理範圍
    ）。
四、案經臺灣臺南地方法院檢察署檢察官指揮內政部警政署刑事
    警察局移送、臺南市警察局第一分局報告，及孫詠倫、許浩
    文訴由臺南市警察局第一分局報告臺灣臺南地方法院檢察署
    檢察官偵查起訴。
    理  由
壹、程序部分（證據能力部分）：
一、按被告以外之人於審判外向法官所為之陳述，得為證據，刑
    事訴訟法第159條之1第1項定有明文；又按被告以外之人於
    審判外之陳述，經當事人於審判程序同意作為證據，法院審
    酌該言詞陳述或書面陳述作成時之情況，認為適當者，亦得
    為證據。當事人、代理人或辯護人於法院調查證據時，知有
    刑事訴訟法第159條第1項不得為證據之情形，而未於言詞辯
    論終結前聲明異議，視為有前項之同意，刑事訴訟法第159
    條之5定有明文。查證人楊張春蓮、黎珍秀、陳清國、廖文
    慧於原審98年度易字第1542號另案被告李宗貴、盧慧吟被訴
    妨害自由案件審理時之證述；證人許浩文、孫詠倫、黎珍秀
    、李宗貴、盧慧吟於警詢及證人黎珍秀於偵查中未經具結之
    證言，均為審判外之陳述而屬傳聞證據，及公訴人於偵、審
    中提出之各項具傳聞性質之證據資料；經審酌證人楊張春蓮
    、黎珍秀、陳清國、廖文慧於上開另案審理時之證詞業經具
    結，且檢察官及被告於本院審判程序中對於前述證人之證述
    ，及其他相關具傳聞性質之證據資料之證據能力，均表示無
    意見同意作為證據，且迄於言詞辯論終結前亦未聲明異議。
    本院審酌上開各項證據資料作成之情況，核無違法取證或其
    他瑕疪，且為證明本件犯罪事實所必要之重要關係事項，認
    為以之作為證據為適當，上開證人於審判外之陳述及其他相
    關證據資料，自得採為證據，合先敘明。
二、又按刑事訴訟法第159條之1第2項雖規定，被告以外之人於
    偵查中向檢察官所為之陳述，除顯有不可信之情況者外，得
    為證據。惟該被告以外之人（含共同被告、共犯、被害人、
    證人等），於偵查中向檢察官所為之陳述，性質上仍屬傳聞
    證據（即審判外之陳述），然因檢察官依法有訊問被告及證
    人之權，證人且須具結，而檢察官向被告以外之人所取得之
    陳述，原則上均能遵守法律規定，不致違法取供，其可信性
    極高，為兼顧理論與實務，因而規定除顯有不可信之情況者
    外，得為證據（參考刑事訴訟法第159條之1立法理由）。故
    被告以外之人於偵查中向檢察官所為之陳述，既已依法具結
    ，即有證據能力。經查，證人許浩文、孫詠倫、黎珍秀、李
    孟峰、楊張春蓮於偵查中向檢察官所為之陳述，係就待證事
    實有重要關係之親身知覺、體驗事實所為之陳述，即居於證
    人之地位，依第186條第1項規定命其具結，使證人知悉其有
    據實陳述之義務，以擔保其證言之真實性，該供述證據即具
    證據能力，而檢察官於偵查中既已踐行人證之法定訊問程式
    ，揆諸前揭規定，證人許浩文、孫詠倫、黎珍秀、李孟峰、
    楊張春蓮於偵查中具結向檢察官所為之陳述，即得作為證據
    。
貳、撤銷改判部分（即蔣春益、吳俊宏、胡祐榜共同對許浩文、
    孫詠倫妨害自由部分）：
一、訊據上訴人即被告蔣春益固承認於98年5月8日案發當日曾至
    廢棄工廠內，且在該廢棄工廠有持電擊棒毆打被害人許浩文
    、孫詠倫二人之行為，惟矢口否認有妨害自由之犯行，辯稱
    ：許浩文如何與鄭福吉、胡祐榜約在「維納斯釣蝦場」見面
    ，及嗣後許浩文如何與鄭福吉、胡祐榜共乘自小客車至「安
    平豆花店」，以及許浩文、孫詠倫二人如何與鄭福吉、胡祐
    榜共乘自小客車至廢棄工廠等情，伊並未參與更未在場，伊
    係嗣後接到電話後，方趕至廢棄工廠云云。上訴人即被告吳
    俊宏固承認於98年5月8日曾至廢棄工廠，惟仍矢口否認有何
    妨害自由之不法犯行，辯稱：伊係接到鄭福吉之電話後，方
    至廢棄工廠，其到廢棄工廠後，即見許浩文、孫詠倫二人身
    上有傷，伊並未持刀或徒手傷害許浩文、孫詠倫二人，伊不
    知道去廢棄工廠要做什麼事，是去湊熱鬧云云。上訴人即被
    告胡祐榜固承認因綽號「舒服」之張譽瀚曾對被告蔣春益之
    車子開槍之事，伊為找尋張譽瀚之下落，而於98年5月7日晚
    上由綽號「金光」者，以償還許浩文欠款為由，邀約許浩文
    至「維納斯釣蝦場」見面，且於見面後伊與被告鄭福吉、被
    害人許浩文共同搭一輛車去「安平豆花店」，於至「安平豆
    花店」後由伊請許浩文打電話約孫詠倫出來，嗣後伊與鄭福
    吉及被害人許浩文、孫詠倫共四人搭同一車輛至廢棄工廠，
    且於廢棄工廠有質問許浩文、孫詠倫二人，有關張譽瀚之下
    落並徒手毆打許浩文、孫詠倫二人之事實，惟矢口否認有何
    妨害自由之不法犯行，辯稱：伊並未強押許浩文、孫詠倫二
    人上車云云。
二、經查：
    (一)關於被害人許浩文如何於前揭時、地，遭被告胡祐榜等人
      強押上車，並於廢棄工廠內遭綽號「大目仔」之被告蔣春
      益、綽號「蟾蜍」之鄭福吉等人傷害及妨害自由等犯行，
      業據證人許浩文於98年6月28日警詢中指訴綦詳（見臺灣
      臺南地方法院檢察署98年度他字第2243號偵查卷【以下簡
      稱98他字2243號卷】第170-174頁），其並明確指訴：「
      （請你詳述98年5月8日你遭人傷害及妨害自由之過程？）
      於98年5月7日約22時許，我接獲綽號『金光』的電話，說
      要還我錢，他叫我前往建平七街與永華九街口『維納斯釣
      蝦場』，到了再打給他，我到達後打給他沒多久就有一輛
      深色日產自小客車，車上下來二人問我是不是『金光』朋
      友，我說是他們就將我押上車，這時我在車內看見『祐榜
      』接著他將我頭壓低眼睛蒙住，先將帶至某個地方問我綽
      號『舒服』在那裡，我說不知道，他們就叫我打給『孫仔
      』叫他出來，就沒有我的事情，後來我就用我的電話打給
      『孫仔』問他在那裡，他告訴我人在綽號『小安』家，我
      說要去找他，結果到了23時左右，『孫仔』打給我問我在
      那邊，我告訴他在安平附近，我就跟『孫仔』約在『安平
      豆花』前，結果車停下來後我就聽到不要跑，沒多久我聽
      到車門打開，聽到『孫仔』的聲音，才知道他也被他們抓
      進車內，將我們載去某地方（因為我眼睛蒙住，所以我不
      知道地方）車程約半個鐘頭，到達後我感覺好像是個工廠
      ，他們開始逼問我跟孫詠倫二人，綽號『舒服』人在那邊
      ，我們二人都說不知道，他們開始用棍棒及電擊棒毆打我
      們二人，還拿刀子割傷孫詠倫左腳，凌虐我們二人二至三
      小時後，後來有二人前來跟綽號『祐榜』他們交涉，他們
      才讓我們離開，我將眼罩拿下時，只知道該處是在某漁港
      附近的廢棄工廠內。」等語（見98他字2243號卷第170、
      171頁）。
    (二)證人許浩文復於98年8月4日檢察官偵查中結證稱：98年5
      月7日晚上10點多，因綽號「金光」之人說要還伊錢，與
      伊約在「維納斯釣蝦場」，綽號「金光」之人並說，伊到
      「維納斯釣蝦場」後打電話給他，綽號「金光」的友人會
      拿錢給伊，但伊至「維納斯釣蝦場」後，有一輛深色自小
      客車到伊面前，並跟伊確認是否為綽號「金光」的朋友，
      伊說是後就被捉上車，並被綁住手腳，且由被告胡祐榜將
      伊頭壓低，用不知名的物品將伊眼睛矇住，當時自小客車
      上共有五人，駕駛座及副駕駛座各有一名伊不認識的男性
      ，後座有三人，伊坐中間，另二人伊僅認識被告胡祐榜，
      在車上他們有問伊綽號「舒服」之張譽瀚在何處，伊說不
      知道後，他們叫伊叫孫詠倫出來，伊便打電話給孫詠倫跟
      他約在「安平豆花店」前見面，到「安平豆花店」時，接
      著伊聽到很多人下車的聲音，且聽到有人喊叫別跑，過了
      不久，伊旁邊就多了孫詠倫，後來車子好像開到港口附近
      的一間廢棄工廠，從「安平豆花店」出發約半個小時，到
      該廢棄工廠後，他們叫伊及孫詠倫二人下車，當時伊的眼
      睛仍被矇住，手腳仍被綁住，並開始問伊及孫詠倫二人張
      譽瀚在何處，伊二人說不知道，接著就將伊與孫詠倫二人
      分開，再逼問伊張譽瀚在何處，伊仍不說，他們就開始用
      棍子及電擊棒打伊，期間約二小時左右，伊被打完要離開
      廢棄工廠時，眼罩有被拿下來，手腳也被解開，伊看到被
      告胡祐榜、蔣春益、鄭福吉及綽號「石頭」之被告吳俊宏
      ，因伊被逼問及被打時眼睛被矇住，所以不知道是何人出
      手及出口等語（見98他字2243號卷第224-226頁、第228頁
      ）。
    (三)被害人孫詠倫如何於前揭時、地，遭被告胡祐榜等人強押
      上車，並於廢棄工廠內遭綽號「大目仔」之被告蔣春益、
      綽號「蟾蜍」之鄭福吉等人傷害及妨害自由等犯行，業據
      證人孫詠倫於98年6月28日警詢中指訴綦詳（見98他字224
      3號卷第157-162頁），其並明確指訴：「（請你詳述98年
      5月8日你遭人傷害及妨害自由之過程？）於98年5月7日約
      22時許，我接獲『浩呆』許浩文打給我的電話，問我人在
      那邊，我告訴他人在綽號『小安』家中，他說要過來找我
      ，我等到23時左右（正確時間我不記得了），我見許浩文
      沒打給我，我就回撥給他我說你不是要找我，他說他在安
      平附近，剛好『小安』他們家在『安平豆花』後面，我就
      跟許浩文約在『安平豆花』前等他，大約24時許我就看見
      二輛深色日產自小客車，第一輛停在我前面，第二輛尾隨
      在後，隨即第一輛車子下來二人，一人控制我，一人持球
      棒先打我的腳，隨後我就看見綽號『蟾蜍』戴黑色帽子及
      口罩從第二輛車下來，將我押進第一輛車內，我進入車內
      就看見許浩文眼睛矇住也在車內，隨即他們就將我眼睛矇
      住，將我載去某地方車程約半個鐘頭，到達後我感覺好像
      是個工廠，他們開始逼問我跟許浩文二人，綽號『舒服』
      人在那邊，我們二人都說不知道，他們開始用棍棒及電擊
      棒毆打我們二人，還拿刀子將我左腳割傷，凌虐我們二人
      二至三小時後，後來有二個人前來跟綽號「蟾蜍」等人交
      涉，他們才讓我離開，我將眼罩拿下時，只知道該處是在
      某漁港附近的廢棄工廠內」等語（見98他字2243號卷第15
      7、158頁）。
    (四)證人孫詠倫復於98年8月4日檢察官偵查中結證稱：98年5
      月7日晚上，伊接到許浩文的電話後，與伊約在「安平豆
      花店」見面，伊到「安平豆花店」後，看到二輛自小客車
      ，有三、四人下車，其中一人為鄭福吉，其他人伊均不認
      識，不認識的人當中有二人持棒球棒打伊，接著鄭福吉未
      經伊同意即強押伊上車，伊上車後與許浩文分別坐在後座
      二側，並由坐後座中間之一人壓住伊二人，車上駕駛座及
      副駕駛座則各坐一人，車子開到一半才換鄭福吉上車，車
      上之人均逼問伊張譽瀚在何處，且伊上車後眼睛有被矇住
      ，但手腳未被綁住，後來伊與許浩文二人被載至離「安平
      豆花店」約半個小時車程，好像在港口附近一個工廠的地
      方，到達該工廠後，伊眼睛仍被矇住，強押伊上車等人並
      問伊是否有人開槍、張譽瀚在何處，伊與許浩文二人答稱
      不知道，接著將伊與許浩文二人分開，再問伊張譽瀚所在
      ，伊仍不說，鄭福吉及胡祐榜開始用棍子打伊，蔣春益用
      電擊棒打伊，好像是被告吳俊宏拿刀子割伊左小腿，期間
      約二小時左右，後來有人打電話與鄭福吉等人交涉後並帶
      走伊等，但伊不知道是誰，嗣伊因為害怕，所以不敢去驗
      傷，但警察有將伊受傷情形拍照等語（見98他字2243號卷
      第227、228頁）。
    (五)又證人許浩文於98年5月8日案發時所持有之0000000000號
      行動電話，與綽號「舒服」之張譽瀚持有之0000000000號
      號行動電話於該日有下列通聯內容，此有原審98年聲監字
      第191號通訊監察書一份及通訊監察譯文一紙在卷可稽（
      見98他字2243號卷第181之1頁、第182頁），其間通聯之
      內容如下：
      (1)98年5月8日2時19分36秒起（張譽瀚受話），以下Ｂ（
        指許浩文）、Ａ（指張譽瀚）：
        Ｂ：哥哥你找我。
        Ａ：嘿，你人在那邊。
        Ｂ：他不讓我走。
        Ａ：對方在旁邊嗎。
        Ｂ：嗯，我不知道。
        Ａ：你叫對方聽（換他人就斷訊）。
      (2)98年5月8日2時21分5秒起（張譽瀚受話），以下Ａ（指
        張譽瀚）、Ｂ（指被告蔣春益）:
        Ａ：怎麼稱呼。
        Ｂ：我叫大目仔咧，你昨天給爸的車子開了（指開槍）
            ，你混的很好嗎。
       （按係被告蔣春益持許浩文之0000000000號行動電話與
         張譽瀚通話）
        Ａ：人放回來針對我啦。
        Ｂ：對你，你不出來。
        Ａ：我也沒閃啦。
        Ｂ：幹你娘，爸喝酒你沒事對我開槍，你混的很好嗎。
        Ａ：我的人在你手上，我也沒辦法跟你說什麼。
        Ｂ：我問你憑什麼對我開槍啦。
        Ａ：你人先放回來。
        Ｂ：你不用跟我說什麼啦，我問你一句話，我有跟你怎
            樣嗎。
        Ａ：看你跟蟾蜍怎樣，你挺蟾蜍怎樣啊。
        Ｂ：你們少年家冤家是你們少年的我不管咧，意思我挺
            他不行嗎。
        Ａ：那天你們也報（警）機關的。
        Ｂ：幹你娘雞巴，你們裡面小姐報的，說爸報的，你當
            作你現在是什麼東西。
        Ａ：我到二分鐘機關就到。
        Ｂ：你說報機關，你在說什麼，夠膽識你就出來。
        Ａ：你在那邊。
        Ｂ：我在那邊你猜啊。
        Ａ：你在那邊你講啊。
        Ｂ：我在白吃告訴你在那哦，我現在要找你冤家你，敢
            不敢。
        Ａ：好啊。
        Ｂ：不敢，包起來，你文慶（諧音）外甥嗎，你的底我
            都摸完了，你那天對我開槍我要你付出代價的，你
            人要出來帶嗎，膽識夠嗎，你不講就不要講。
      (3)98年5月8日2時38分48秒起（張譽瀚受話），以下Ｂ（
        指被告蔣春益）、Ａ（指張譽瀚）：
        Ｂ：你「舒服」。
        Ａ：嘿。
        Ｂ：我現招你冤家你敢不敢。
        Ａ：好啊，就相找啊。
        Ｂ：就當面出來，你規兒子嗎，幹你娘我叫大目仔，沒
            我的事你對我開槍，你混的很好，你娘臭雞巴，你
            有種地方約了出來，不用相找啦。
        Ａ：幹你祖母。
        Ｂ：相找嗎，地點你約啦。
      (4)98年5月8日2時40分18秒起（張譽瀚受話），以下Ｂ（
        指被告蔣春益）、Ａ（先是張譽瀚叔叔，後為張譽瀚）
        ：
        Ｂ：敢不敢出來相找。
        Ａ（張譽瀚叔叔）：你不約地方，要在那邊啦。
        Ｂ：隨你約啦。
        Ａ（張譽瀚）：要在那邊你哭爸，你大目仔幹你娘雞巴
            。
        Ｂ：要約在那邊隨便你約嗎，你約我過去啊。
        Ａ：你現在那，我馬上過去。
        Ｂ：我在市內。
        Ａ：我也在市內。
        Ｂ：隨便你約啦。
        Ａ：幹你娘大目仔。
    (六)證人許浩文於警詢中證稱：98年5月8日案發時其持有0000
      000000號行動電話，綽號「舒服」之張譽瀚則持有000000
      0000號行動電話，上開通訊監察譯文(2)至(4)部分，與98年
      5月8日案發當日被告蔣春益，持其使用之0000000000號行
      動電話，撥打給張譽瀚持有使用之0000000000號行動電話
      所說之內容大致相同，當時是被告蔣春益拿伊之00000000
      00號行動電話打給張譽瀚，所以伊有聽到等語（詳98他字
      2243號卷第172、173頁）；證人許浩文復於98年8月4日偵
      查中結證：上開通訊監察譯文是伊被拘禁時，被告蔣春益
      持伊之行動電話打給張譽瀚，他們通話內容與譯文一樣，
      內容大意就是要張譽瀚出來等語（見98他字2243號卷第22
      6頁）。另證人孫詠倫於98年6月28日警詢中亦證稱：98年
      5月8日案發時許浩文持有0000000000號行動電話，綽號「
      舒服」之張譽瀚則持有0000000000號行動電話，當時綽號
      「大目仔」之被告蔣春益有打電話給他人嗆聲，並要找對
      方輸贏等語（詳98他字2243號卷第159、160頁）；證人許
      浩文並於98年8月4日偵查中結證：伊於98年5月8日被拘禁
      時，被告蔣春益有打電話給張譽瀚，其等通話之內容即如
      上揭通訊監察譯文，內容大意就是要張譽瀚出來等語（見
      98他字2243號卷第228頁）。
    (七)又張譽瀚於98年5月8日案發當時持有之0000000000號行動
      電話與綽號「小安」之關永安持有之0000000000號行動電
      話，於該日有通聯，此有原審98年聲監字第191號通訊監
      察書一份及通訊監察譯文一紙在卷足憑，其中通聯之內容
      如下：於98年5月8日4時10分17秒起（張譽瀚發話），以
      下Ａ（指張譽瀚）、Ｂ（指關永安）、Ｃ（指孫詠倫）：
      Ａ：人回去了嗎。
      Ｂ：回來了。
      Ａ：你叫皓呆聽。
      Ｂ：他回家了。
      Ａ：叫孫仔聽。
      Ｂ：你的（換Ｃ）。
      Ａ：人有沒有怎樣。
      Ｃ：全身都被人家打、電啊。
      Ａ：皓呆為什麼打給你，叫你下來。
      Ｃ：一定是他們啊（指大目仔），他們叫他這樣做的。
      Ａ：皓呆就這樣做嗎？
      Ｃ：我不知道要怎麼說。
      Ａ：為什麼他（指皓呆）會被人家抓到。
      Ｃ：「金光」（綽號）綁（設計的意思）的，他綁皓呆讓
          皓呆跳的。
      Ａ：你們都是安平的都認識。
      Ｃ：我怎麼知道他會這樣。
      Ａ：你人有要緊嗎？
      Ｂ：走路不方便，我不知道怎麼講，整個都腫起來了。我
          先問你現場有誰？
      Ｃ：大目仔（蔣春益）、蟾蜍（鄭福吉）、祐仿（諧音）
          、石頭（吳俊宏），雖然他們把我眼睛矇住，我聽聲
          音就知道是誰了。
      Ａ：沒關係，我會幫你討回來，你放心。
      Ｃ：要討我也跟你一起，我不爽。
      Ａ：你人先休養，暫時不要在外面走動，現在你身邊任何
          一個朋友都不能相信，包括皓呆，用這樣我很無言，
          是幾點發生的？
      Ｃ：差不多十二點多。
      Ａ：晚上嗎？
      Ｃ：嘿啊。
      Ａ：做兄哥跟你道歉。
      Ｃ：不會，剛開始押我，我還有反抗，是打下去後我人昏
          才被押走。
      Ａ：現在你跟小安還有誰？
      Ｃ：小安跟亞雄啊。
      Ａ：你先暫時睡小安他們家，不然你媽看到也不好。
      Ｃ：我媽都已經知道了，還有去報案的。
      Ａ：你有沒有要去醫院。
      Ｃ：那也沒什麼。
      Ａ：你那要先去醫院，然後驗傷先驗起來，相信我，當初
          他們先用機關用我，我才亂想的，我現電話回音很大
          ，你這支電話先不要打，我會叫人家跟你聯絡。
      Ｃ：好。
      Ａ：有什麼需要，你再跟聯絡你的人講。
      Ｂ：好。
      證人孫詠倫並於警詢中證述上開通訊監察譯文內容實在，
      其中Ａ為張譽瀚，Ｂ為關永安，Ｃ為其本人等語（見98他
      字2243號卷第161頁）；證人孫詠倫復於99年4月7日原審
      審理時結證：上開通聯內容中Ｃ為伊本人，且伊係與綽號
      「舒服」之張譽瀚在通話等語（見原審卷(二)第74頁背面、
      第75頁正面）。
    (八)依前揭(五)通訊監察譯文中之(1)，可知於98年5月8日案發當
      日，許浩文持其所有之0000000000號行動電話撥打與張譽
      瀚持有使用之0000000000號行動電話時，即表明被告鄭福
      吉、蔣春益等人不讓其離開，且於張譽瀚詢問「對方是否
      在旁邊時」，許浩文答稱「不知道」，此觀上揭通訊監察
      譯文(1)中「Ｂ：他不讓我走。Ａ：對方在旁邊嗎。Ｂ：嗯
      ，我不知道。」等語即知。又依前揭(七)之通訊監察譯文亦
      可知孫詠倫被強押上車後，確遭鄭福吉、胡祐榜等人矇住
      眼睛，此由該通訊監察譯文中「……雖然他們『把我眼睛
      矇住，我聽聲音就知道是誰了』」等語即明。再參以前揭
      證人許浩文、孫詠倫二人前揭警、偵訊之證述，堪認證人
      許浩文、孫詠倫於案發當時本欲離開該廢棄工廠，惟因被
      告蔣春益、鄭福吉、胡祐榜等人施行毆打等強暴行為而不
      能自由離去；又苟許浩文於當時未遭矇住眼睛時，於張譽
      瀚詢問，對方是否在旁邊時，證人許浩文應可具體回答有
      其認識之胡祐榜在場，或答稱不認識對方，而非答稱「不
      知道」，是堪認許浩文在離開該廢棄工廠前，其眼睛確遭
      矇住。另依前揭(五)通訊監察譯文中之(2)至(4)，再佐以前揭
      證人許浩文、孫詠倫二人前揭警、偵訊之證述，可知張譽
      瀚因對被告蔣春益開槍及係何人通報警方等情，致其二人
      生有怨隙，被告蔣春益並要張譽瀚付出代價，且被告蔣春
      益因此急欲找尋張譽瀚。另98年5月8日凌晨案發時，證人
      許浩文、孫詠倫二人確遭被告蔣春益、鄭福吉、胡祐榜、
      吳俊宏等人剝奪行動自由，此觀前揭(五)通訊監察譯文中之
      (2)中，「Ａ（指張譽瀚）：人放回來針對我啦。」、「Ａ
      ：我的人在你手上，我也沒辦法跟你說什麼。」、「Ａ：
      你人先放回來。」、「Ｂ（指蔣春益）：不敢，包起來…
      …你那天對我開槍我要你付出代價的，『你人要出來帶嗎
      』……。」等語甚明。
    (九)雖證人許浩文於99年4月7日原審審理時翻異前詞，改稱：
      伊於98年5月7日晚上在「維納斯釣蝦場」，並不是鄭福吉
      、胡祐榜捉或押上車的，而係伊自己上車的，因為他們說
      有一些事情要談清楚，伊案發時眼睛未被矇住，且手腳亦
      未被綁住，在廢棄工廠時並未被限制行動，可以抽煙、喝
      茶等語；又被告蔣春益、鄭福吉等人並未說不讓伊及孫詠
      倫二人離開，因為當初被打很生氣，才會於偵查中檢察官
      訊問時說眼睛被矇住云云（見原審卷(二)第51頁背面至第53
      頁、第57頁）；證人孫詠倫亦原審同日審理時翻異前詞，
      改稱：伊於98年5月7日晚上在「安平豆花店」前見到許浩
      文，許浩文跟伊說有什麼事情，伊就跟許浩文說不然到車
      上談，伊便跟鄭福吉他們上車，且伊在「安平豆花店」前
      並未跑給別人追，又案發時伊的眼睛並未被矇住，伊在偵
      查中因為很生氣，所以才會說眼睛被矇住云云（見原審卷
      (二)第71、72頁）。惟證人許浩文亦證述：綽號「金光」之
      人係林冠偉，又係被告蔣春益與張譽瀚二人有恩怨，伊至
      廢棄工廠後約半小時被告蔣春益才到，之後被告蔣春益就
      持伊使用之0000000000號行動電話，撥打給張譽瀚使用之
      0000000000號行動電話，他們在電話中吵的很大，後來被
      告蔣春益電話掛掉以後，他們就打伊與孫詠倫二人，上揭
      (五)通訊監察譯文中(1)之部分，係伊與張譽瀚之通話，(2)至
      (4)部分應該是被告蔣春益與張譽瀚之通話，又孫詠倫在「
      安平豆花店」前確有跑之行為，另被告吳俊宏有持棍子打
      伊等語（見原審卷(二)第51頁、55、57頁、第59頁正面、第
      65頁背面、第68頁背面、第69頁正面）。另證人孫詠倫則
      亦證述：98年5月7日晚上許浩文有打電話給伊，並約伊在
      「安平豆花店」前見面，後來伊與許浩文二人被載至一廢
      棄工廠，被告蔣春益是到廢棄工廠後一段時間才到的，後
      來另外有人來接伊與許浩文二人離間廢棄工廠；上揭(五)通
      訊監察譯文中(2)至(4)部分，係被告蔣春益與張譽瀚之通話
      ，(1)之部分應該是許浩文與張譽瀚之通話等語（見原審卷
      (二)第70頁背面、第72頁背面、第74頁、第77頁正面）。準
      此，益徵證人許浩文、孫詠倫二人前揭警、偵訊之證述，
      應非虛妄。
    (十)依前揭(一)至(八)之說明，且證人即共同被告鄭福吉於99年4
      月28日原審審理時亦結證：張譽瀚曾對被告蔣春益之車子
      開槍，所以藉逼問許浩文、孫詠倫二人以查知張譽瀚之下
      落，但因其二人均不說才會打他們；又許浩文打電話約孫
      詠倫至「安平豆花店」見面，孫詠倫到「安平豆花店」後
      確有逃跑之行為，另又為請被告蔣春益、吳俊宏幫忙問出
      張譽瀚之下落，所以由伊聯絡被告蔣春益、吳俊宏到廢棄
      工廠，且在廢棄工廠時被告蔣春益確有持許浩文之行動電
      話撥打給張譽瀚，後許浩文、孫詠倫二人係由其等之友人
      接回去，另在廢棄工廠尚有其他不詳姓名年籍之人三、四
      人等語（見原審卷(二)第96頁、第97頁、第102頁、第103頁
      、第105頁）；及證人即共同被告吳俊宏於99年4月28日原
      審審理時證述：98年5月8日案發當日，伊經被告鄭福吉聯
      繫後到廢棄工廠，到場後看到被告蔣春益，因張譽瀚對被
      告蔣春益之車子開槍，且因許浩文、孫詠倫二人認識張譽
      瀚，所以被告蔣春益及鄭福吉要問其二人張譽瀚之下落，
      過程中被告蔣春益確有持許浩文之電話撥打給張譽瀚，內
      容係要張譽瀚出來，且詢問張譽瀚為何對其開槍等語，後
      來有人將許浩文、孫詠倫二人帶離廢棄工廠等語（見原審
      卷(二)第107-111頁），足堪佐證證人許浩文、孫詠倫二人
      於前揭警、偵訊之指訴為可採。
    (十一)依前揭(十)之說明，已足認證人許浩文、孫詠倫二人於前揭
      警、偵訊之指訴為可採，再佐以上開(九)中證人許浩文、孫
      詠倫於原審審理中不利於被告蔣春益、吳俊宏、胡祐榜及
      鄭福吉等人之證述，再參以被告蔣春益、吳俊宏、胡祐榜
      及鄭福吉等四人先前供承之事實；此外，並有孫詠倫受傷
      之照片5幀在卷（見98他字2243號卷第167-169頁）足參。
      雖被告吳俊宏辯稱：伊不知道去廢棄工廠要做什麼事，是
      去湊熱鬧云云。惟被告吳俊宏於98年5月8日凌晨深夜時分
      ，經共同被告鄭福吉聯絡告以至偏僻之廢棄工廠，幫忙訊
      問許浩文、孫詠倫以查知張譽瀚之下落，其到場後復持棍
      棒毆打許浩文，且是時許浩文、孫詠倫二人均遭矇住眼睛
      ，並不得離開廢棄工廠，其中許浩文手腳更遭綁住，被告
      吳俊宏竟為上開顯與常情相違之辯詞，顯難採信。又許浩
      文、孫詠倫二人於原審審理時雖翻異前詞，而為前揭有利
      於被告蔣春益等人之證述，惟其二人遭剝奪行動自由及毆
      打傷害，衡情身心所受之傷害非微，未向被告蔣春益、鄭
      福吉、吳俊宏、胡祐榜等人為任何賠償之要求，即與其等
      和解，有和解書一份在卷（見原審卷(一)第163-165頁），
      並據許浩文、孫詠倫二人供陳在卷（見原審卷(一)第160頁
      背面、第161頁正面），而許浩文、孫詠倫二人前揭於原
      審審理時翻異之證述，顯與事實不符，已如前述，應係事
      後因和解或其他原因，附和、迴護被告蔣春益等人之詞，
      自難為被告蔣春益等人有利之認定。
    (十二)公訴意旨另認被告蔣春益、吳俊宏併有前揭犯罪事實「二
      」所載與鄭福吉、胡祐榜等人強押被害人許浩文、孫詠倫
      上車，載運至廢棄工廠而妨害自由之犯行部分：
      查公訴人認被告蔣春益、吳俊宏有此部分犯行，無非係以
      上揭事實業據被害人許浩文、孫詠倫證述在卷，並據被告
      蔣春益、吳俊宏及鄭福吉等人供述在卷，且有張譽瀚持有
      使用之0000000000號行動電話之通訊監察譯文等件為其所
      憑論據。訊之被告蔣春益、吳俊宏堅詞否認有上開強押被
      害人許浩文、孫詠倫上車並載運至廢棄工廠此部分之行為
      ，而剝奪其二人行動之妨害自由犯行等語。經查：
      (1)查被害人許浩文、孫詠倫二人於警詢及偵查中固為前揭
        指訴，惟其二人於警詢及偵查中，並未指明被告蔣春益
        及吳俊宏，於其二人遭強押上車至廢棄工廠前，被告蔣
        春益、吳俊宏即已與鄭福吉、胡祐榜等人共同為前揭強
        押上自小客車之剝奪行動自由犯行，此觀許浩文、孫詠
        倫二人之警、偵訊筆錄即明（詳98他字2243號卷第157-
        163頁、第170-175頁、第224-228頁）。又證人許浩文
        於99年4月7日原審審理時證述：伊自「安平豆花店」被
        載至廢棄工廠時，被告吳俊宏尚未在場，伊到廢棄工廠
        時被告吳俊宏已在該處，另被告蔣春益係伊至廢棄工廠
        後約半小時始到場等語（見原審卷(二)第54頁背面、第55
        頁正面）；證人孫詠倫於99年4月7日原審審理時亦證稱
        ：伊在「安平豆花店」時並未看到被告蔣春益、吳俊宏
        二人，伊遭鄭福吉、胡祐榜等人強押至廢棄工廠時，被
        告蔣春益、吳俊宏二人並未在場，其二人係嗣後到場的
        等語（見原審卷(二)第71頁正面、第72頁背面）。
      (2)又共同被告鄭福吉、胡祐榜及其他不詳姓名年籍成年男
        性，強押許浩文、孫詠倫上車，並將許浩文、孫詠倫載
        至廢棄工廠時，被告蔣春益尚未到場，且鄭福吉與被告
        胡祐榜叫許浩文、孫詠倫出來時，事先並未告知被告蔣
        春益；另鄭福吉、胡祐榜及其他不詳姓名年籍成年男子
        ，將許浩文、孫詠倫載至廢棄工廠時，被告吳俊宏亦尚
        未到場，係共同被告鄭福吉嗣後與其聯繫後方至廢棄工
        廠乙節，業據證人即共同被告鄭福吉於99年4月8日原審
        審理時到庭結證在卷（見原審卷(二)第96頁背面、第101
        頁、第102頁、第106頁正面）。另被告吳俊宏經鄭福吉
        聯繫至廢棄工廠後，方看到被告蔣春益到場乙情，亦據
        證人即共同被告吳俊宏於99年4月8日原審審理時到庭證
        述在卷（見本院卷(二)第108頁正面）。
      (3)綜上各情相互參酌，堪認被告蔣春益、吳俊宏，確係於
        許浩文、孫詠倫二人遭共同被告鄭福吉、胡祐榜及其他
        不詳姓名年籍成年男子強押至廢棄工廠後，經鄭福吉聯
        繫後始先後至該廢棄工廠。此外又無其他事證足以證明
        被告蔣春益、吳俊宏二人，於共同被告鄭福吉、胡祐榜
        及其他不詳姓名年籍成年男子強押許浩文、孫詠倫二人
        上自小客車之初，即與渠等有妨害自由犯意之聯絡。是
        本件公訴意旨對此尚有誤認，惟被告蔣春益、吳俊宏於
        廢棄工廠，與共同被告鄭福吉、胡祐榜及其他不詳姓名
        年籍之男子，有共同對已被強押到廢棄工廠之被害人許
        浩文、孫詠倫為妨害自由犯行，已如前述，而公訴意旨
        係認此部分與前開有罪部分，有繼續犯實質上一罪之關
        係，是就被告蔣春益、吳俊宏二人此部分被訴犯行，應
        不另為無罪判決之諭知。
    (十三)綜上所述，被告蔣春益、吳俊宏、胡祐榜上開所辯，顯係
      事後圖卸之詞，不足採憑，其等共同剝奪許浩文、孫詠倫
      二人行動自由之犯行，事證明確，應依法論科，
三、論罪科刑：
    (一)查被害人許浩文、孫詠倫遭被告胡祐榜、鄭福吉先夥同不
      詳姓名男子數人，強押上車，許浩文、孫詠倫均遭矇住眼
      睛，載至廢棄工廠，嗣由鄭福吉電請吳俊宏、蔣春益到場
      。嗣吳俊宏、蔣春益先後到場後，已見許浩文、孫詠倫眼
      睛均被矇住，許浩文手腳並被綁住，竟與被告胡祐榜、鄭
      福吉等人共同逼問許浩文、孫詠倫，欲查知有關於張譽瀚
      之下落，且不讓被害人二人離開廢棄工廠，期間蔣春益並
      持電擊棒，鄭福吉、吳俊宏及胡祐榜則持棍棒，另其他不
      詳姓名年籍成年男子則持刀，毆打、傷害許浩文、孫詠倫
      二人，以迫使許浩文、孫詠倫供出張譽瀚所在，前後長達
      約二小時，致許浩文、孫詠倫受有傷害。足認被告吳俊宏
      、蔣春益於到達廢棄工廠後，另與被告胡祐榜、鄭福吉及
      其他不詳姓名年籍之成年男子，共同基於妨害自由之犯意
      聯絡而犯之，而被告鄭福吉、胡祐榜部分係繼續其等上開
      妨害自由之犯意繼續為妨害自由之犯行甚明。
    (二)核被告蔣春益、吳俊宏、胡祐榜所為，均係犯刑法第302
      條第1項之剝奪他人行動自由罪。被告胡祐榜與鄭福吉及
      其他不詳姓名年籍之成年男子，就上開剝奪行動自由全部
      犯行；另被告蔣春益、吳俊宏與被告胡祐榜、鄭福吉及其
      他不詳姓名年籍之成年男子，就上開在廢棄工廠內對被害
      人剝奪行動自由之犯行，有犯意聯絡與行為分擔，均為共
      同正犯。又被告吳俊宏前因傷害、妨害自由等案件，經原
      審法院以98年度簡字第495號，就傷害部分判處有期徒刑3
      月，減為有期徒刑1月又15日，就妨害自由罪（犯剝奪他
      人行動自由罪）部分，判處有期徒刑5月，減為有期徒刑2
      月又15日，並定應執行刑有期徒刑3月確定，已於98年4月
      30日易科罰金執行完畢等情，有被告吳俊宏之臺灣高等法
      院被告前案紀錄表在卷可按，其於5年之內故意再犯本件
      有期徒刑以上之罪，為累犯，應依刑法第47條第1項加重
      其刑。
    (三)原審審理結果認被告蔣春益、吳俊宏、胡祐榜等人，均係
      犯刑法第302條第1項之剝奪他人行動自由罪而予論罪科刑
      固非無據。惟查公訴意旨係認為被告蔣春益、吳俊宏、胡
      祐榜及鄭福吉自始強押被害人許浩文、孫詠倫上車，載至
      廢棄工廠，嗣於廢棄工廠共同逼問該二人，欲查知有關於
      張譽瀚之下落，不讓該二人離開廢棄工廠，期間蔣春益並
      持電擊棒，鄭福吉、吳俊宏及胡祐榜則持棍棒，另其他不
      詳姓名年籍成年男子則持刀，毆打、傷害許浩文、孫詠倫
      ，以迫使許浩文、孫詠倫供出張譽瀚所在，前後長達約二
      小時等之事實，均係蔣春益等四人全程參與，原判決審理
      結果認定被告蔣春益、吳俊宏於前段強押被害人許浩文、
      孫詠倫上車並載至廢棄工廠，此部分並未參與，僅參與後
      段在廢棄工廠共同逼問被害人，不讓該二人離開廢棄工廠
      ，期間蔣春益並持電擊棒，鄭福吉、吳俊宏及胡祐榜則持
      棍棒，另其他不詳姓名年籍成年男子則持刀，毆打、傷害
      許浩文、孫詠倫，前後長達約二小時等事實之犯行部分。
      惟原判決於事實欄部分未詳予認定被告蔣春益、吳俊宏自
      何時起共同為妨害自由犯行，另被告胡祐榜及鄭福吉等人
      ，於前、後段之犯行屬於繼續犯，於理由欄未說明其間法
      律關係（見原判決第17頁(二)以下），且於原判決第19頁以
      下所載不另為無罪判決部分，亦未詳予分辨敘明，易致誤
      會前後理由予盾，此觀被告吳俊宏之上訴理由，對此即有
      誤會即明（見本院卷第8-12頁）。被告蔣春益、吳俊宏、
      胡祐榜上訴均否認有本案犯行，雖不足採，然原判決既有
      上開可議之處，自屬無可維持，應由本院將此部分撤銷改
      判，以期適法。爰審酌被告蔣春益有前揭如事實欄一所載
      違反懲治盜匪條例之素行，有臺灣高等法院被告蔣春益前
      案紀錄表附卷足稽，素行非佳，猶不知悔改，於假釋付管
      護管束期間再犯本件妨害自由犯行，被告吳俊宏前有傷害
      、妨害自由等犯行，經判處有期徒刑確定，甫於98年4月
      30日易科罰金執行完畢，旋即於98年5月7日至同月8日再
      犯本案之罪，顯見其法紀觀念淡薄，且有累犯加重其刑之
      情事，另審酌本件被告等人犯罪之手段惡劣、犯罪所生之
      危害非微、被害人許浩文、孫詠倫二人遭剝奪行動自由之
      時間非長，並兼衡被告各自參與犯罪之程度、智識程度、
      生活狀況，及被告蔣春益、吳俊宏、胡祐榜業已與被害人
      許浩文、孫詠倫就傷害部分達成和解，撤回告訴，並經原
      審就傷害部分為公訴不受理判決在案，此有上開和解書一
      份及原審就傷害部分為公訴不受理判決在卷足參，並據被
      害人許浩文、孫詠倫供明在卷（見原審卷(一)第160頁背面
      ），暨被告等人於犯罪後猶矢口否認犯行，飾詞卸責，難
      認有何悔意等一切情況，各量處被告蔣春益、吳俊宏、胡
      祐榜如主文所示之刑。至被告胡祐榜、吳俊宏與鄭福吉及
      其他不詳姓名年籍成年男子，用以矇住許浩文、孫詠倫二
      人眼睛之不詳之物、用以綁住許浩文手腳之不詳之物、用
      以毆打被害人之棍棒、用以割傷孫詠倫之刀子，並無證據
      可資證明係被告吳俊宏、胡祐榜、鄭福吉及其他不詳姓名
      年籍成年男子所有，不符刑法第38條沒收之要件，自不予
      宣告沒收；另被告蔣春益持以毆打傷害許浩文、孫詠倫之
      電擊棒，被告蔣春益固供陳為其所有，然業已遭其丟棄（
      見原審卷(二)第240頁背面、第241頁正面），復無證據證明
      尚存在而未滅失，且非違禁物，亦不予宣告沒收，附此敘
      明。
、上訴駁回部分（即被告蔣春益、鄭福吉、吳俊宏、吳建平、
    李虔安等人占用「川鱔魚麵攤」使用空間，被訴妨害自由部
    分）：
一、公訴意旨略以：蔣春益（綽號大目仔）、李虔安、吳俊平（
    綽號石頭）因另涉其他刑事案件，曾委任李宗貴為辯護律師
    ，進而與李宗貴互相結識。緣於98年4月17日22時許，李宗
    貴之妻盧慧吟偕同不詳年籍男女各一名友人，至臺南市○○
    區○○路一段777號由黎珍秀（原名黎氏翠梅）經營之「川
    鱔魚麵攤」用餐，因認黎珍秀使用之食材不新鮮，而與黎珍
    秀發生爭執，致憤而離開。旋於98年4月18日凌晨1時許，被
    告蔣春益接獲李宗貴來電要求後，偕同被告鄭福吉、李虔安
    、吳俊宏、吳建平及其餘不詳姓名年籍人士共十餘人至「川
    鱔魚麵攤」，與先行到場之李宗貴、盧慧吟夫妻基於妨害自
    由之犯意聯絡，共同在「川鱔魚麵攤」內，以強暴方式強行
    佔用桌椅，拒絕點送任何餐食，李宗貴、盧慧吟、被告蔣春
    益並續向黎珍秀質問餐食不新鮮一事，與黎珍秀互相爭執，
    致其他路過客人不敢進入店內消費，使黎珍秀當場無法經營
    麵攤生意，妨害黎珍秀行使權利。嗣因黎珍秀電請李孟峰到
    場協助，李孟峰竟持槍彈至現場滋事，被告蔣春益遭李孟峰
    擊中一槍致右小腿受傷，經報警送醫急救，始循線查知上情
    （李宗貴、盧慧吟所涉強制罪犯行，經起訴後，由原審法院
    以98年度易字第1542號均判決無罪，檢察官上訴後，由本院
    以99年度上易字第513號駁回上訴確定，及李孟峰所涉違反
    槍砲彈藥刀械管制條例等犯行，經另案起訴審理中；黎珍秀
    所涉教唆殺人未遂部分，則由檢察官另為不起訴處分確定）
    。因認蔣春益、鄭福吉、李虔安、吳俊宏、吳建平五人與李
    宗貴、盧慧吟及其他人不詳姓名年籍人士間共同涉犯刑法第
    304條第1項之強制罪嫌云云。
二、按犯罪事實應依證據認定之，無證據不得認定犯罪事實；又
    不能證明被告犯罪者，應諭知無罪之判決，刑事訴訟法第15
    4條第2項、第301條第1項分別定有明文。又刑事訴訟法上所
    謂認定犯罪事實之證據，係指足以認定被告確有犯罪行為之
    積極證據而言，該項證據自須適合於被告犯罪事實之認定，
    始得採為斷罪資料；認定犯罪事實所憑之證據，無論係直接
    證據或間接證據，其為訴訟上之證明，須於通常一般之人均
    不致有所懷疑，而得確信其為真實之程度者，始得據為有罪
    之認定，倘其證明尚未達到此一程度，而有合理之懷疑存在
    ，復無其他調查途徑可尋，法院即應為無罪之判決（最高法
    院29年上字第3105號、76年臺上字第4986號判例參照）。再
    按刑事訴訟法第161條已於民國91年2月8日修正公布，其第1
    項規定：檢察官就被告犯罪事實，應負舉證責任，並指出證
    明之方法。因此，檢察官對於起訴之犯罪事實，應負提出證
    據及說服之實質舉證責任。倘其所提出之證據，不足為被告
    有罪之積極證明，或其指出證明之方法，無從說服法院以形
    成被告有罪之心證，基於無罪推定之原則，自應為被告無罪
    判決之諭知（最高法院92年臺上字第128號判例參照）。
三、本件公訴人認被告蔣春益、鄭福吉、吳俊宏、吳建平及李虔
    安五人共同涉犯前揭強制罪嫌，無非係以被告蔣春益、鄭福
    吉、吳俊宏、吳建平、李虔安、共同被告李宗貴、盧慧吟之
    供述，證人即共同被告蔣春益、鄭福吉、吳俊宏、吳建平、
    李虔安、證人李孟峰及證人即被害人黎珍秀之證述，暨被告
    蔣春益持用之0000000000號行動電話雙向通聯紀錄及被告鄭
    福吉持用之0000000000號行動電話雙向通聯紀錄等件，為其
    所憑主要論據。訊之被告蔣春益、鄭福吉、吳俊宏、吳建平
    及李虔安均堅詞否認有何強制罪之不法犯行。被告蔣春益辯
    稱：伊到麵攤時人數已很多，但絕對沒有強佔桌椅之行為，
    亦未有阻止其他客人入店內消費之行為等語；被告鄭福吉、
    吳建平均辯稱：伊等於98年4月18日凌晨到場後，不到5分鐘
    ，被告蔣春益即已中槍等語；被告吳俊宏辯稱：伊於98年4
    月18日凌晨到場後不久，就看到被告蔣春益中槍等語；被告
    李虔安則辯稱：伊於98年4月18日凌晨到場，看到一堆人在
    場，不到2分鐘就看到被告蔣春益中槍等語。
四、查本件係因盧慧吟、廖文慧及一名男性友人，於98年4月17
    日22時許，三人共同前往臺南市○○區○○路一段777號「
    川鱔魚麵攤」用餐，盧慧吟認食材不新鮮而與證人黎珍秀發
    生爭執，憤而離去。嗣李宗貴知悉上情，而於同月18日凌晨
    與其妻盧慧吟再前往「川鱔魚麵攤」欲找老闆即證人黎珍秀
    之夫理論，其後則有被告蔣春益、鄭福吉、吳俊宏、吳建平
    、李虔安等人到場。嗣李孟峰則於黎珍秀電請其到場後，持
    槍前來並開槍射擊被告蔣春益，致被告蔣春益右小腿受傷等
    情，為被告蔣春益、鄭福吉、吳俊宏、吳建平、李虔安等人
    所不爭執，經核與證人黎珍秀、楊張春蓮、廖文慧、李孟峰
    、李宗貴等人證述之情節大致相符。此外，並有財團法人奇
    美醫院98年5月27日（98）奇醫字第2682號函檢送之被告蔣
    春益之病歷影本（單獨成卷）及專用病情摘要1紙、臺南市
    警察局現場勘察卷所附現場勘察採證照片、現場圖等附卷（
    見臺南地檢署98年他字第1218號卷第35頁、第36頁；98年偵
    字12120號卷第51-81頁）可稽，堪認上情屬實。是本件實肇
    因於李宗貴之妻盧慧吟，於98年4月18日案發前日深夜與廖
    文慧及另名男性友人至「川鱔魚麵攤」用餐消費，因盧慧吟
    認黎珍秀所售食材不新鮮之消費糾紛而致雙方發生爭執，憤
    而離去；李宗貴於知悉該情後，遂於98年4月18日凌晨，與
    其妻盧慧吟再至「川鱔魚麵攤」，欲找該麵攤之老闆即證人
    黎珍秀之夫理論，而衍生後續李孟峰持槍打傷被告蔣春益之
    諸多紛爭。而公訴人認被告蔣春益、鄭福吉、吳俊宏、吳建
    平、李虔安與另案被告李宗貴、盧慧吟等人，有本案犯行，
    主要係以證人黎珍秀於警詢及偵查中之證述為其所憑主要依
    據。
五、經查：
    (一)證人黎珍秀於98年4月18日第一次警詢時固指訴：「（毀
      損你店內財物及傷害你的人是何時進入你店裡消費？共有
      幾人特徵為何？搭乘何種交通工具？）於98年4月18日約
      零時44分左右到達店內。約十幾個人（十幾個男子兩名女
      子），來店的兩名女子就是98年4月17日凌晨【按應係深
      夜】一男二女到店內消費，懷疑我店內食物不新鮮的那兩
      名女子。全部均是搭乘自小客車前往店內滋事。」等語（
      詳臺南地檢署98他字1218號卷第3頁正面）；其復於98年5
      月26日警詢中證述：「（當日除李宗貴夫婦毀損及打傷妳
      外，對方還有何人在場？做何動作？）當時（約98年4月
      18日零時至一時之間）還有十多個年輕人霸佔全部桌子，
      存心不讓我做生意。」等語（見臺南地檢署98年他字1218
      號卷第62之2頁）；其又於98年4月19日、同年7月31日偵
      查中分別證述：「……後來18日凌晨零點多，那個女人的
      老公律師就過來，就打電話給他的朋友十幾個人，就來我
      的店裡，他們來我的店裡坐著，不讓我營業……。」等語
      ；「（這些人到場時，有無跟李宗貴講到話？）這些人到
      場後，李宗貴跟他們說『分開坐』，這些人就坐在擺在店
      外供客人坐的椅子上，都坐滿了。」、「（全店的桌椅都
      被他們坐滿了嗎？如果此時有其他客人來消費，是否還有
      位子可坐？）有客人要進來，但李宗貴指著那些霸佔位子
      的人說『跟他們說沒有了』、「（他們坐在位子上的目的
      為何？）不讓我做生意。」；其嗣於99年4月2日原審另案
      （即原審98年度易字第1542號李宗貴、盧慧吟被訴妨害自
      由一案）審理時證稱：「（客人要進去，他們有無跟對方
      說不用了？）有的，後來客人進來的時候，他（按指李宗
      貴）說這間店他包了。」、「（跟被告來的人，如果後面
      有別的客人來，被告他帶來的人有跟無阻攔別的客人進來
      ？）有，有跟客人說沒在賣，這邊他們包了」等語（分別
      見上開偵查卷第30頁、第70頁；原審98年度易字第1542號
      刑案審理影卷第57頁背面、第62頁正面）。是依前揭證人
      黎珍秀於警、偵訊及另案審理中之供述，伊係指訴因食物
      不新鮮乙節，一開始至「川鱔魚麵攤」滋事之人，有十幾
      個男子及二名女子，且有十多個年輕人霸佔「川鱔魚麵攤
      」之全部桌子，存心不讓伊做生意，另當時有其他客人要
      進來消費，李宗貴指示到場霸佔位子之人，向其他客人陳
      稱沒有位子，店他們全包了，要伊無法營業。
    (二)惟證人黎珍秀於98年7月21日、同年7月31日、同年9月8日
      偵查中及99年4月2日原審另案審理時證述：98年4月18日
      案發當日凌晨李孟峰持槍至「川鱔魚麵攤」前，伊有在店
      內煮之前客人交代之二碗麵；霸佔「川鱔魚麵攤」位子之
      人坐下後，李宗貴於伊詢問要點什麼菜、是否選幾樣菜後
      ，向伊說「全部都炒過來」，後來伊有炒一盤菜端出來，
      而全部都炒過來，就是要點菜的意思；另被告蔣春益、鄭
      福吉、吳俊宏、吳建平、李虔安等人一開始並未與李宗貴
      一起來，李宗貴一開始係帶二、三人過來，與李宗貴同行
      之人都是比較老的人等語（見臺南地檢署98年他字1218號
      卷第55頁、第70頁；98年偵字12120號卷第31頁；原審98
      年度易字1542號刑案審理影卷第57頁、第60頁）。是依證
      人黎珍秀上開證述，可知黎珍秀係證稱：李宗貴一開始僅
      帶二、三人至「川鱔魚麵攤」等情，與黎珍秀前揭證述：
      一開始即有十幾名男子及二名女子至「川鱔魚麵攤」滋事
      云云，顯不相符。另被告蔣春益、鄭福吉、吳俊宏、吳建
      平、李虔安等人到「川鱔魚麵攤」後，李宗貴於黎珍秀詢
      問點菜一節時，係陳稱「全部都炒過來」，且於李孟峰持
      槍到場前，黎珍秀確有在店內煮之前客人交代之二碗麵及
      炒一盤菜等情。準此，難謂李宗貴、盧慧吟及被告蔣春益
      、鄭福吉、吳俊宏、吳建平、李虔安等人有「拒絕點送任
      何餐食，使黎珍秀無法繼續經營麵攤生意」之行為。
    (三)另證人黎珍秀於偵查中證述：李宗貴至「川鱔魚麵攤」後
      先坐下來，伊有向其說「請坐」，接著李宗貴開始一直打
      很多電話，後叫伊過去問「川鱔魚麵攤」由誰負責，並要
      伊打電話叫負責人回來，伊打電話找不到人後，就請楊張
      春蓮去找負責人即伊先生，因都找不到伊先生，伊害怕會
      被打死，所以才會打電話請李孟峰到「川鱔魚麵攤」來等
      語（詳臺南地檢署98他字1218號卷第69頁、第70頁；98偵
      字12120號卷第31頁）。惟查證人李宗貴係證述：其於98
      年4月18日至「川鱔魚麵攤」後，要求黎珍秀請老闆到場
      ，然之後黎珍秀就打好幾通電話，其擔心黎珍秀是否叫人
      來惹事，故打電話請被告蔣春益一起吃東西等老闆來等語
      （詳臺南地檢署98年偵字12120號卷第113頁）。準此，可
      見證人黎珍秀係指訴李宗貴到麵攤坐下後，即開始一直打
      很多電話；而證人李宗貴則證稱，其到場係要求黎珍秀找
      老闆來，因見黎珍秀打好幾通電話後，始打電話請被告蔣
      春益到場等情。則其二人證述之情節顯然不同。經查：
      (1)證人黎珍秀於99年4月2日原審另案審理時結證：伊曾於
        98年4月18日零時44分、1時27分、4時9分，撥打電話給
        老闆即伊先生方福川，且所以記得這麼清楚，是依據手
        機中通話記錄所為陳述等語（詳原審98年度易字第1542
        號刑案審理影卷第76頁背面、第77頁正面）；對照證人
        楊張春蓮於原審另案審理時，證稱被告等人「好像是12
        點多（即零時許）」到麵攤等語（詳前揭刑案審理影卷
        第45頁），證人李宗貴、黎珍秀且一致陳稱：李宗貴等
        初抵現場，即要求黎珍秀撥打電話給老闆之情。則證人
        李宗貴、盧慧吟等人，應係於98年4月18日凌晨零時44
        分前不久到「川鱔魚麵攤」。
      (2)依據檢察官所調閱之行動電話雙向通聯記錄，被告蔣春
        益於案發時持有使用之0000000000號行動電話，係於98
        年4月18日凌晨1時9分25秒時，始有李宗貴所持有使用
        之0000000000號行動電話撥入聯繫，被告蔣春益再於同
        日凌晨1時16分34秒、同日凌晨1時17分41秒回撥答覆，
        此有0000000000號行動電話之雙向通聯紀錄存卷足憑（
        見臺南地檢署98年偵字12120號卷第39頁）。經分別向
        被告蔣春益、證人李宗貴確認，則稱前開凌晨1時9分之
        電話，即為證人李宗貴聯繫要求被告蔣春益前往「川鱔
        魚麵攤」所撥打（見前揭刑案審理影卷第111頁背面、
        第140頁背面）。是依前開客觀事證觀之，李宗貴應係
        於前述98年4月18日凌晨1時9分之時，始撥打電話給被
        告蔣春益，而非渠等初抵現場之該日零時44分許前。是
        證人黎珍秀上揭指訴李宗貴一到現場後，接著開始一直
        打很多電話等情，與上開通聯記錄所呈現之事件順序，
        即有扞格。準此，證人黎珍秀所為不利於被告蔣春益等
        人之證言，是否屬實，即有疑義。
      (3)證人即案發當日駕駛計程車搭載李宗貴、盧慧吟及廖文
        慧至「川鱔魚麵攤」之司機陳清國，於99年4月16日原
        審另案審理時到庭結證：98年4月18日案發當日，伊駕
        駛計程車搭載李宗貴、盧慧吟及盧慧吟之一名女性友人
        （按即廖文慧）至「川鱔魚麵攤」，到達後李宗貴說要
        請伊吃麵所以伊一同下車，當時李宗貴有向老闆娘即黎
        珍秀點花枝，且黎珍秀後來有炒一盤出來，又後來有七
        、八個少年仔來，李宗貴有跟他們打招呼，並叫他們坐
        著點菜來吃，當時伊並未聽到李宗貴有向黎珍秀說要將
        麵攤包下，不要做別人的生意，亦未聽聞李宗貴向到場
        之少年仔等人說要其等阻擋其他客人至麵攤消費，又伊
        並未看見其他客人要進去買麵或外帶，而遭李宗貴及李
        宗貴之友人阻擋之情，且在該段期間並未有其他客人至
        麵攤消費；再者，黎珍秀在李孟峰到場開槍前，尚有在
        炒菜，且麵攤當時還有位子可供其他客人坐等語（見原
        審98年度易字第1542號刑案審理影卷第95頁背面至第99
        頁）。是依證人陳清國之上開證言，實難遽認證人黎珍
        秀指訴證人李宗貴及嗣後到場之被告蔣春益、鄭福吉、
        吳俊宏、吳建平、李虔安等人霸佔「川鱔魚麵攤」全部
        桌子，並於其他客人要至麵攤消費時，李宗貴或被告蔣
        春益等人，有向其他客人陳稱沒有位子，店他們全包了
        ，要伊無法營業乙情為可採。
    (四)證人即案發當日搭乘陳清國所駕駛之計程車，與李宗貴、
      盧慧吟共同至「川鱔魚麵攤」之廖文慧，於99年4月16日
      原審另案審理時到庭結證：98年4月18日案發當日，伊與
      李宗貴、盧慧吟共同搭乘計程車至「川鱔魚麵攤」，一開
      始至「川鱔魚麵攤」時包括計程車司機共僅四人，到場後
      李宗貴有向黎珍秀點菜，黎珍秀亦有上菜，李宗貴並向黎
      珍秀說前一天發生一些事情，請老闆過來一下，做一下求
      證，後來黎珍秀就打很多通電話，之後李宗貴也有打電話
      ，黎珍秀打完電話後有在炒麵，嗣來了四個人，李宗貴就
      叫他們坐下來點餐吃，當時李宗貴並沒有叫這些人阻擋外
      面的人進來消費，當時黎珍秀仍繼續炒麵，在李孟峰到場
      開槍前，李宗貴或後來李宗貴叫到場之人並未跟黎珍秀或
      麵攤其他員工，說不准做其他人之生意，且伊並未看到李
      宗貴叫來之人跟其他客人說麵攤已被他們包下，叫其他客
      人不要進來消費等語（見原審98年度易字第1542號刑案審
      理影卷第104頁背面至第107頁）。是依證廖文慧之上揭證
      言，亦難認證人黎珍秀指訴證人李宗貴及嗣後到場之被告
      蔣春益、鄭福吉、吳俊宏、吳建平、李虔安等人霸佔「川
      鱔魚麵攤」全部桌子，並於其他客人至麵攤消費時，李宗
      貴或被告蔣春益等人，有向其他客人陳稱沒有位子，店他
      們全包了，要伊無法營業乙情為可採，且證人李宗貴、盧
      慧吟及被告蔣春益、鄭福吉、吳俊宏、吳建平、李虔安等
      人，應無起訴意旨所指「拒絕點送任何餐食，使黎珍秀無
      法繼續經營麵攤生意」之行為。
    (五)證人即「川鱔魚麵攤」之員工楊張春蓮於99年3月26日原
      審另案審理時到庭證稱：98年4月18日案發當日李宗貴至
      「川鱔魚麵攤」後，即說他要全部包起來，並說要找老闆
      ，後來在黎珍秀要伊去找老闆前，看到有人開車來並下車
      進來坐在店裡，加上原先之李宗貴等3人不到10人，當時
      之桌、椅並未坐滿，而麵攤之桌子有7張，差不多可以坐
      30人等語（見原審98年度易字第1542號刑案審理影卷第50
      頁、第51頁）。再參以證人黎珍秀於99年4月2日原審另案
      審理時到庭結證：「川鱔魚麵攤」營業用之桌、椅擺放店
      外靠近馬路，外面並未設置圍籬或用門圍起來，客人至麵
      攤時，不須經過伊之允許，可以隨意進去找位子坐下等語
      （詳原審98年度易字第1542號刑案審理影卷第57頁背面、
      第58頁正面）。再佐以臺南市警察局現場勘察卷內之現場
      勘察採證照片及刑案現場圖一紙顯示「川鱔魚麵攤」外騎
      樓下有桌子7張及椅子22張（見臺南地檢署98年偵字12120
      號卷第51-81頁）。可知李宗貴、盧慧吟等人先到後，再
      加計嗣後到場之被告鄭福吉等人，顯不足以將有7張桌子
      及22張椅子之麵攤桌、椅全部佔滿，且該麵攤之桌、椅擺
      放在店外靠近馬路之騎樓下，並未設置圍籬或用門圍起來
      ，而不特定之客人至麵攤時，原不須經過黎珍秀之允許，
      即可隨意進去找位子坐下消費。縱嗣後到場之被告蔣春益
      、鄭福吉、吳俊宏、吳建平、李虔安等人並未點餐，惟由
      證人李宗貴點餐供被告蔣春益等人食用，難認與常情相違
      ，又無事證足認證人李宗貴、盧慧吟與被告蔣春益、鄭福
      吉、吳俊宏、吳建平、李虔安等人，係施用暴力強行佔用
      「川鱔魚麵攤」之坐位，亦無事證證明證人黎珍秀有拒絕
      李宗貴及被告蔣春益等人至店內消費，或要求其等離開之
      行為。基上，實難認證人黎珍秀上揭證述李宗貴及被告等
      人霸佔「川鱔魚麵攤」「全部」桌子之不利指訴為可採。
    (六)證人李宗貴於98年10月26日偵查中固證稱被告蔣春益等人
      來後，伊有叫其等把椅子坐滿等語（詳98年偵字第12120
      號卷第113頁）；惟其於同日偵查中及原審99年8月11日審
      理中即陳稱：伊要被告蔣春益等都要點菜，且未叫被告蔣
      春益等人說不讓外面的客人進來消費，被告蔣春益等人來
      後不到5分鐘，伊等即已點完菜，且當時黎珍秀並未表示
      不賣伊等東西；又98年4月18日凌晨伊係與太太盧慧吟、
      友人廖文慧共同搭計程車至「川鱔魚麵攤」，伊等4人（
      包括計程車司機）到場後有點菜，伊有請黎珍秀請其夫到
      場，因伊見黎珍秀打了很多通電話，伊看了嚇一跳，才打
      電話請被告蔣春益到場，被告蔣春益等人到場後經伊交代
      要點菜，但被告蔣春益等人仍未點菜，伊即為他們點菜等
      語（見上開偵查卷第113頁、第114頁；原審卷(二)第213頁
      背面至第218頁）。再參以證人李宗貴係因其妻盧慧吟等3
      人於98年4月17日深夜至「川鱔魚麵攤」用餐因食物不新
      鮮之消費糾紛，欲找該麵攤之負責人即黎珍秀之夫理論，
      而於98年4月18日凌晨至該麵攤，已如前述，且證人廖文
      慧前揭證述「李宗貴並向黎珍秀說前一天發生一些事情，
      請老闆過來一下，做一下求證，後來黎珍秀就打很多通電
      話，之後李宗貴也有打電話」，而非證人李宗貴一開始即
      撥打電話給被告蔣春益，堪認證人李宗貴原係因消費糾紛
      乙情，而於案發當日至「川鱔魚麵攤」欲找該麵攤之老闆
      理論，然因老闆不在，故請證人黎珍秀電請老闆到場，後
      因見證人黎珍秀撥打多通電話後，擔心黎珍秀找人滋事，
      始電請被告蔣春益到場，其應非為妨害黎珍秀營業之目的
      而電請被告蔣春益到場，否則大可於一開始到場時即夥同
      被告蔣春益、鄭福吉、吳俊宏、吳建平及李虔安等人到場
      ，況證人李宗貴嗣後並為被告蔣春益等人點餐，黎珍秀復
      能在店內煮之前客人交代之二碗麵及證人李宗貴所點之菜
      一盤等情。準此，要難逕以證人黎珍秀不利於被告蔣春益
      等人之證述，而遽認被告蔣春益等人有公訴意旨所指訴強
      制罪之不法犯行。
    (七)被告吳俊宏於警、偵訊中，固陳稱被告鄭福吉授意要伊等
      將店內桌椅均坐滿，鄭福吉的意思，是要讓該店無法接客
      人做生意；鄭福吉有叫伊等坐在店內的椅子上，應該是要
      不讓店家做生意的意思等語（見臺南地檢署98年偵字第11
      183號卷(一)第12頁、第13頁；同偵查卷(二)第56頁）；被告
      蔣春益於偵查中亦稱「（當時雙方〈證人李宗貴〉與證人
      黎珍秀在吵架，是否令店家無法做生意？）雙方在吵架，
      一般人應該不敢進入」等語（見臺南地檢署98年偵字第12
      120號卷第100頁）。惟被告吳俊宏所陳上情為被告鄭福吉
      所否認，且被告吳俊宏上開供陳應係其主觀推測；被告蔣
      春益上開於偵查中之供述，亦係其主觀推測於當時情境下
      應無客人敢入店內消費，再參以前揭諸多之說明，尚難據
      此遽為不利於被告蔣春益等人之認定。況證人黎珍秀於99
      年4月2日原審另案審理時亦證稱：98年4月18日案發當日
      凌晨，被告蔣春益、鄭福吉、吳俊宏、吳建平、李虔安等
      人雖有將麵攤的坐位坐滿，但並未使用暴力，且李宗貴並
      沒有向伊說不能做外帶的生意等語（見原審98年度易字第
      1542號刑案審理影卷第61頁背面、第63頁正面），再佐以
      前揭之說明，實難據證人黎珍秀不利於被告蔣春益等人之
      證詞，而認被告蔣春益、鄭福吉、吳俊宏、吳建平、李虔
      安等人有公訴人指訴之強制罪犯行。且案外人李宗貴、盧
      慧吟因上開「川鱔魚麵攤」欲找該麵攤之老闆理論，而被
      指訴涉強制罪部分，經檢察官另案提起公訴後，由原審法
      院以98年度易字第1542號判決無罪，檢察官上訴後，已由
      本院以99年度上易字第513號駁回上訴確定，即維持原審
      對李宗貴、盧慧吟所為無罪之判決，有該判決書在卷可佐
      （見本院卷第121-127頁，及第141-147頁）
六、綜上所述，公訴意旨據以認定被告蔣春益、鄭福吉、吳俊宏
    、吳建平、李虔安等人有上開強制罪犯行主要論據之黎珍秀
    之證述，有上述前後不一及與事實不符之瑕疵，又乏其他證
    據足資相佐其所陳確為真實。是本件公訴意旨所據積極證據
    所為之證明並未達到於通常之人均不致有所懷疑，而得確信
    其為真實之程度，故不能遽為被告蔣春益、鄭福吉、吳俊宏
    、吳建平、李虔安等人有罪之判斷。此外，復查無其他積極
    證據足資證明被告蔣春益、鄭福吉、吳俊宏、吳建平、李虔
    安等人確有前揭公訴意旨所妨害自由之不法犯行，揆諸前述
    規定，既不能證明被告蔣春益、鄭福吉、吳俊宏、吳建平、
    李虔安等人此部分犯罪，原審爰對被告蔣春益、鄭福吉、吳
    俊宏、吳建平、李虔安就此部分均為無罪判決之諭知。本院
    經核原判決並無違誤。檢察官上訴意旨仍執陳詞，指摘原判
    決不當，為無理由，應予駁回。
據上論斷，應依刑事訴訟法第368條、第369條第1項前段、第364
條、第299條第1項前段，刑法第28條、第302條第1項、第47條第
1項，刑法施行法第1條之，判決如主文。
本案經檢察官林炎昇到庭執行職務。
中    華    民    國    99    年    12    月    21    日
                  刑事第一庭    審判長法  官  茆臺雲
                                      法  官  蔡長林
                                      法  官  王明宏
以上正本證明與原本無異。
強制罪部分不得上訴。
其餘部分如不服本判決應於收受送達後10日內向本院提出上訴書
狀，其未敘述上訴理由者，並得於提起上訴後10日內向本院補提
理由書（均須按他造當事人之人數附繕本）「切勿逕送上級法院
」。
                                      書記官  黃全忠
中    華    民    國    99    年    12    月    21    日

附錄本案論罪科刑法條全文：
中華民國刑法第三百零二條第一項：
私行拘禁或以其他非法方法，剝奪人之行動自由者，處五年以下
有期徒刑、拘役或三百元以下罰金。

司法院資訊處製作；財團法人民間司法改革基金會備份。
